# 请教陈老师购买少数股权问题

提问人：江 3 石 时间：2019-02-23 15:24:21
背景：以前年度 A 公司购买B 公司 70% 股权，A公司能够控制 B 公司。
购买日 B公司不构成业务（只有一栋大楼），A公司按照购买单一资产将购买对价分配至资产。本年 A公司又另收购 30% 股权，收购完成A 公司持有 B公司 100%。那么本期A 公司收购B 公司 30%股权按照购买少数股权处理，购买对价与持续计算净资产享有份额调整资本公积。
请教陈老师，由于以前年度按照购买单一资产将 B 公司纳入合并，本年收购少数股权时购买对价与持续计算净资产享有份额调整资本公积，是否有特殊考虑事项？谢谢陈老师。

回答人：chenyiwei
这类情况没有需考虑的特殊事项。收购少数股权的会计处理的原则，并不因为该子公司是否构成 “业务”而有不同（包括在母公司个别报表和合并报表层面）。